# 国内企业向国外投资者分红为什么会产生递延所得税问题

提问人：wufaxian 时间：2018-05-05 19:34:22
各位老师好，遇到如下实际问题。有点困惑。请各位老师结合实际工作答疑结果。
背景材料： 1 、根據中國企業所得稅法之規定，對於中國大陸成立之外商投資企業宣派予境外投資者之股息徵收 10% 預扣稅。
2 、於 2017 年 12 月 31 日，本集團就未匯出溢利並無確認遞延稅項，雖然本集團在中國大陸註冊成立的附屬公司未匯出溢利產生預扣稅。董事認為，該附屬公司在可見將來應不會分配其 溢 利。 於 2017 年 12 月 31 日， 本 集 團 旗 下 在 中 國 內 地 的 附 屬 公司 須 繳 交 預 扣 稅 的 未 轉付 盈 利 相 關 的 暫 時 性 差 異 且 無 列 入 遞 延 稅 項 負 債 金 額 合 共 約 327,584,000 港 元3 、本公司分派股息予股東之股息不會產生任何所得稅後果。
问题： 1 、“於 2017 年 12 月 31 日，本集團就未匯出溢利並無確認遞延稅項”-------既然向境外投资者派息，需要缴税。那就正常上税好了。为什么会出现递延税项问题。可否举个实际例子？
2 、“雖然本集團在中國大陸註 冊成立的附屬公司未匯出溢利產生預扣稅”------------目前的税法难道对于还未给国外投资者分配的溢利也会预扣税？扣税的基数如何确认呢？如果企业长期不向境外投资者派息，还要年年被预扣税。岂不是很冤？
3 、“本 集 團 旗 下 在 中 國 內 地 的 附 屬 公 司 須 繳 交 預 扣 稅 的 未 轉 付 盈 利 相 關 的 暫 時 性 差 異 且 無 列 入 遞 延 稅 項負 債 金 額 合 共 約 327,584,000 港 元”-----------------------------现实当中，须缴缴交预扣税的未转付盈利 为什么会引起应纳税暂时性差异？既然出现了应纳税暂时性差异，为什么有不确认递延所得税负债？

回答人：chenyiwei
这种情况是中国境内企业向境外汇出利润时按照中国税法和与对方国家或地区之间的税务协定（或安排）导致，即资产负债表日中国境内企业的留存收益，尽管尚未实际汇出，但在日后汇出时将会产生预提所得税纳税义务，就此确认的递延所得税负债。但根据所得税准则第十二条规定，对与子公司相关的暂时性差异，如果可控制暂时性差异的转回时间且预计可预见的未来很可能不会转回（即主帖中说的在可预见的未来不会分红），则无需确认递延所得税负债。

提问人：wufaxian 时间：2018-05-06 11:49:21
谢谢陈老师的回复。我根据陈老师给出的指引度娘了一下。有几点还是拿不准，在此向陈老师请教： 1 、“尽管尚未实际汇出，但在日后汇出时将会产生预提所得税纳税义务，就此确认的递延所得税负债。”----------这句话我是否可以做如下理解。资产负债表日。
企业留存收益账面价值 100 万，而税务局认为留存收益计税基础是 50 万（税务局认为公司会给股东分红 50 万，所以账面还剩 50 万留存收益）。因此该科目账面价值大于计税基础----->形成应纳税暂时性差异---->形成递延所得税负债。 我的这种理解正确么？
2 、“如果可控制暂时性差异的转回时间且预计可预见的未来很可能不会转回（即主帖中说的在可预见的未来不会分红），则无需确认递延所得税负债。”-----这句话的意思是管理层认为税务局其实“误会我了”。其实可预见的将来我都不会给股东分红。具体什么时间分红，我完全可以控制。因此“留存收益”的账面价值和计税基础是一致的，不存在暂时性差异，因此可以不用确认递延所得税负债。
我的这种理解正确么？
3 、“第十二条 企业对与子公司、联营企业及合营企业投资相关的应纳税暂时性差异，应当确认相应的递延所得税负债。......” ------------应纳税暂时性差异，不是由于企业账面价值和计税基础之间的差异而产生的么？ 比较的主体应该是企业和税务局。但是十二条为什么说“企业”与“子公司”。这两个主体之间怎么可能产生应纳税暂时性差异呢？这两个主体的会计估计和会计假设应保持一致才对啊！
4 、背景资料中“本 集 團 旗 下 在 中 國 內 地 的 附 屬 公 司 須 繳 交 預 扣 稅 的 未 轉付 盈 利 相 關 的 暫 時 性 差 異 且 無 列 入 遞延 稅 項 負 債 金 額 合 共 約 327,584,000 港 元” --------------如果我前 3 条理解都正确。管理层如何知道“税务局假设企业分红的金额”。如果管理层不知道，就无法计算出留存收益的计税基础。进而无法计算留存收益账面价值和计税基础之间的“应纳税暂时性差异”，因此也不可能计算出由此产生的递延所得税负债的具体金额了。可以背景材料当中怎么又计算出了具体金额327,584,000 港元。 --------------作为读者，我们能从这个数字（327,584,000 港 元）中获得什么有价值增量信息呢？？ 我们能认为预期对应的应纳税暂时性差异=327,584,000 /0.25=1,310,336,000港元么？ 可是企业资产负债表日的保留溢利一共才“*2,319,935,000港元” 难道根据税法，留存收益的计税基础是“1,009,599,000港元”。税法假设企业超过一半的留存收益都会分配给股东？

回答人：chenyiwei
这里的递延税与一般情况不同，直接就是日后利润汇出时需补缴的税项，不是用一般的某项特定资产或负债的账面价值与计税基础之间的差异乘以税率计算出来的。既然可预见未来不会汇出，自然无纳税义务。

提问人：wufaxian 时间：2018-05-07 14:13:36
"这里的递延税与一般情况不同，直接就是日后利润汇出时需补缴的税项，不是用一般的某项特定资产或负债的账面价值与计税基础之间的差异乘以税率计算出来的。既然可预见未来不会汇出，自然无纳税义务。"
谢谢陈老师的回复。是我明白了。是我吧简单问题想复杂了。不过这里面有一个问题。“本 集 團 旗 下 在 中 國 內 地 的 附 屬 公 司須 繳 交 預 扣 稅 的 未 轉付 盈 利 相 關 的 暫 時 性 差 異 且 無 列 入 遞 延 稅 項 負 債 金 額 合 共 約 327,584,000 港 元”
企业会计准则讲解当中只说明了满足以下两个条件： 1 、可控制暂时性差异的转回时间
2 、预计可预见的未来很可能不会转回 可以不确认递延所得税负债。既然不确认。就应该计算不出金额。可以原文当中327,584,000 港 元是怎么算出来的呢？这完全是管理层头脑当中的蹦出来的数字么？ 即我原本计划分红x元。应缴纳x 10% 的税。但是我在可预见的将来，不会分红。所以 x 10%的递延所得税负债就不用确认了？

回答人：chenyiwei
基本上就是你理解的意思。